【裁判字號】    98,裁,493
【裁判日期】    980226
【裁判案由】    贈與稅
【裁判全文】
最  高  行  政  法  院  裁  定
                                       98年度裁字第493號
上  訴  人
即被選定人  甲○○
被 上訴 人  財政部臺灣省南區國稅局
代  表  人  乙○○
上列當事人間贈與稅事件，上訴人對於中華民國97年10月9日高
雄高等行政法院97年度訴字第526號判決，提起上訴，本院裁定
如下：
    主  文
上訴駁回。
上訴審訴訟費用由上訴人負擔。
    理  由
一、按對於高等行政法院判決之上訴，非以其違背法令為理由，
    不得為之，行政訴訟法第242條定有明文。依同法第243條第
    1項規定，判決不適用法規或適用不當者，為違背法令；而
    判決有同條第2項所列各款情形之一者，為當然違背法令。
    是當事人對於高等行政法院判決上訴，如依行政訴訟法第24
    3條第1項規定，以高等行政法院判決有不適用法規或適用不
    當為理由時，其上訴狀或理由書應有具體之指摘，並揭示該
    法規之條項或其內容；若係成文法以外之法則，應揭示該法
    則之旨趣；倘為司法院解釋或本院之判例，則應揭示該判解
    之字號或其內容。如以行政訴訟法第243條第2項所列各款情
    形為理由時，其上訴狀或理由書，應揭示合於該條項各款之
    事實。上訴狀或理由書如未依此項方法表明，或其所表明者
    與上開法條規定不合時，即難認為已對高等行政法院判決之
    違背法令有具體之指摘，其上訴自難認為合法。
二、被繼承人楊生貴於民國92年4月20日死亡，上訴人即被選定
    人甲○○、選定人楊其勝、楊其偉、楊秀玉、楊吳月里等人
    為其繼承人。被上訴人於查核被繼承人遺產稅案件時發現，
    被繼承人於90年2月8日透過訴外人葉明燦帳戶匯款新臺幣（
    下同）47,500,000元至堅成建設股份有限公司（下稱堅成公
    司）台北銀行信義分行帳戶，該公司同日將47,500,000元轉
    換成被繼承人之子即甲○○、楊其偉及楊其勝等3人（下稱
    甲○○兄弟3人）對該公司之債權；被繼承人另於90年3月19
    日透過葉明燦帳戶轉帳3,000,000元至堅成公司世華聯合商
    業銀行（下稱世華銀行）三民分行帳戶，嗣該公司將之轉換
    成甲○○兄弟3人對該公司之債權，因甲○○兄弟3人所取得
    之債權係由被繼承人之資金轉換而來，核屬被繼承人對甲○
    ○兄弟3人之贈與，被上訴人初查乃核定被繼承人贈與總額
    50,500,000萬元，應納稅額16,856,000元，因被繼承人已死
    亡，乃以其全體繼承人名義發單課徵。甲○○不服，申請復
    查，復查決定除將繳款書納稅義務人一欄有關「（贈與人歿
    ：楊生貴）甲○○、楊其勝、楊其偉、楊吳月里、楊秀玉」
    之記載變更為代繳義務人「甲○○、楊其勝、楊其偉、楊吳
    月里、楊秀玉」外，其餘維持原核定。甲○○仍表不服，提
    起訴願，遭決定駁回，楊生貴之全體繼承人乃選定甲○○為
    當事人，提起行政訴訟，經遭駁回後，提起本件上訴。其上
    訴意旨略以：民法上之消費借貸並非要式契約，被繼承人與
    上訴人楊堅等3人係父子關係，長期以來互有資金借貸往來
    情形存在，於借貸次數頻繁密集情形下，按諸常理本不可能
    逐次約定還款期限、借款利息及利息給付等事項。然原審竟
    以甲○○兄弟3人與被繼承人楊生貴間資金調度借貸關係欠
    缺還款期限、借款利息及利息給付等事項約定，即對上訴人
    提示證明甲○○兄弟3人與被繼承人間資金借貸關係拒予採
    認，率斷認定其所述資金調度借貸關係不存在，不僅違背社
    會倫常，且違反經驗法則與論理法則，顯有判決不適用法規
    或適用不當之違法等語，雖以該判決違背法令為由，惟核其
    上訴理由，係就原審取捨證據、認定事實之職權行使，指摘
    其為不當，並就原審已論斷者，泛言未論斷，或就原審所為
    論斷，泛言其論斷矛盾，而非具體表明合於不適用法規、適
    用法規不當、或行政訴訟法第243條第2項所列各款之情形，
    難認對該判決之如何違背法令已有具體之指摘。依首開規定
    及說明，應認其上訴為不合法。
三、據上論結，本件上訴為不合法。依行政訴訟法第249條第1項
    前段、第104條、民事訴訟法第95條、第78條，裁定如主文
    。
中    華    民    國    98    年    2     月    26    日
                    最高行政法院第五庭
                        審判長法官  黃  璽  君
                              法官  姜  素  娥
                              法官  鄭  忠  仁
                              法官  黃  本  仁
                              法官  吳  東  都
以  上  正  本  證  明  與  原  本  無  異
中    華    民    國    98    年    2     月    26    日
                              書記官  王  福  瀛


司法院資訊處製作；財團法人民間司法改革基金會備份。
